# 请教陈版主：关于政府补助核算的几个问题

提问人：SheryeJade 时间：2020-06-21 22:06:00
陈版主您好，关于政府补助有几个实务问题想向您请教~
11 、实务中如何判断收到政府款项应计入递延收益还是专项应付款？
我理解的专项应付款需满足这两个条件：企业取得政府作为企业所有者投入，且这笔款项专款专用。
审计实务中判断某笔款项是否属于专项应付款是不是要看：①补助文件中有无明确提到“专款专用”类似的字样；②是否打入了监管户账户。我不确定这种方法是否合理，这两个条件需至少满足一个才算专款专用吗？是否还有别的判断方法？
2 、与研发活动有关的政府补助（研发成果主要是专利技术），对这种研发项目的政府补助属于与资产相关还是与收益相关？
3 、与收益相关的政府补助计入其他收益还是递延收益的判断标准：主要是看其补助的是已发生的还是未发生的事项。实务中一般看到的政府补助文件描述都是“下发某某项目资金”，也未强调使用时间，这种怎么判断是计入其他收益还是递延收益呀？

回答人：chenyiwei
1 、专项应付款的核算内容是“企业取得政府作为企业所有者投入的具有专项或特定用途的款项”，即属于政府对企业的资本性投入。政府补助最终计入损益，不是资本性投入，因此属于政府补助的款项不应通过专项应付款核算。
这个问题和是否专款专用、是否专门设置监管户无关。
2 、与研发活动有关的政府补助是与资产相关还是与收益相关，取决于研发支出是否资本化。与资产相关的部分不超过实际资本化的开发支出金额。
3 、要看作为补助对象的支出是否已在收到补助前发生并计入本期或前期损益。如果补助对象是将在未来期间计入损益的支出，则应计入递延收益。